【裁判字號】    92,簡上,604
【裁判日期】    921215
【裁判案由】    違反保護令罪
【裁判全文】
臺灣高雄地方法院刑事判決                        九十二年度簡上字第六四號
    上  訴  人  丙○○
    即  被  告
    選任辯護人  李衍志律師
右列上訴人因違反保護令罪案件，不服本院高雄簡易庭中華民國九十二年九月九日九
十二年度簡字第三五一二號第一審簡易判決（聲請簡易判決處刑：九十二年度偵字第
一六一六一號），提起上訴，本院管轄第二審之合議庭判決如左：
    主  文
上訴駁回。
丙○○緩刑貳年，緩刑期內付保護管束。
    事  實
一、丙○○與乙○○為夫妻關係，二人間屬家庭暴力防治法第三條第一款所定之家庭
    成員關係。乙○○曾於民國（下同）九十二年四月二十八日，經本院依家庭暴力
    防治法第十三條第二項第一款及第二款規定，以九十二年度家護字第四００號核
    發民事通常保護令裁定，命丙○○不得對乙○○實施身體或精神上不法侵害行為
    、不得為直接或間接騷擾之聯絡行為，該保護令有效期間為一年，丙○○於九十
    二年五月四日收受上開保護令後，雖明知該保護令之內容，仍基於違反保護令之
    概括犯意，其自九十二年五月初某日起，至同年六月十九日止，因照顧小孩及不
    滿乙○○於婚後熬夜觀看色情錄影帶，而忽略二人間之性生活屢經溝通無效等問
    題，而心生不悅，即以三字經「他媽的」之言詞辱罵乙○○，並在家中敲打及撞
    擊家中物品，而為直接騷擾乙○○之行為，違反上開本院所為之民事通常保護令
    。
二、案經乙○○訴由高雄縣政府警察局鳳山分局報告臺灣高雄地方法院檢察署檢察官
    偵查後，聲請以簡易判決處刑。
    理  由
一、訊據上訴人即被告丙○○，對曾以「他媽的」言語辱罵告訴人乙○○及在家中敲
    打、撞擊家中物品，並於九十二年五月四日收受本院核發之九十二年度家護字第
    四００號民事通常保護令等情，均不否認，惟矢口否認有何違反保護令等犯行，
    辯稱：「這些吵架行為都是在保護令核發之前，他（指告訴人）所述不實在。而
    且夫妻吵架本來就是平常的事」云云（見本院九十二年十二月一日審判筆錄）。
    經查：
（一）右揭犯罪事實，業據告訴人分別於警、偵訊及本院審理時指訴及證述綦詳，復
      有告訴人提供之錄音帶，經本院當庭勘驗前開錄音帶內容，被告確有在家中碰
      撞及敲打家中物品之行為，且因告訴人觀看色情錄音帶之問題與告訴人多次發
      生爭吵，此有本院九十二年十二月一日審判筆錄及錄音帶譯文在卷可稽。雖被
      告辯稱此為核發保護令之前的行為，然經本院當庭勘驗告訴人所提出其與被告
      於九十二年六月十一日之對話錄音帶Ａ面時，因剛開始背景有播放電視聲音，
      曾提到股市四千八百點，經本院查詢股市大盤加權指數，九十二年四月份股市
      加權指數平均約為四千五百點，九十二年六月平均約為四千八百點，此有大盤
      加權指數技術分析一紙在卷可憑，可認告訴人提出之錄音帶應係九十二年六月
      份錄製無訛，是被告前開辯稱，顯係卸責之詞，不足採信。
（二）再被告前因在家中故意摔壞電話及剪斷電視機電線，並揚言要放火燒房子及辱
      罵告訴人等行為，經本院於九十二年四月二十八日以九十二年度家護字第四０
      ０號核發民事通常保護令，禁止被告對告訴人實施身體或精神上不法侵害之行
      為，並不得直接或間接對告訴人為騷擾，且該民事通常保護令有效期間為一年
      ，有本院九十二年度家護字第四００號民事通常保護令一份附於警卷可稽，且
      被告自承於九十二年五月四日即看到前開保護令，則被告理應遵守前開保護令
      ，然其卻繼續騷擾告訴人，是被告犯行，應堪認定。
二、核被告所為，係犯家庭暴力防治法第五十條第二款之違反保護令罪。被告先後多
    次違反保護令之行為，時間緊接所犯係構成要件相同之罪，顯係基於概括犯意為
    之，應依連續犯之規定論以一罪，並加重其刑。原審因而依刑事訴訟法第四百四
    十九條第一項前段、第三項（原審漏引）、第四百五十四條第二項、家庭暴力防
    治法第五十條第二款、刑法第十一條前段、第五十六條、第四十一條第一項前段
    、罰金罰鍰提高標準條例第二條，量處被告拘役十日，並諭知易科罰金之折算標
    準，經核原審判決認事用法均無違誤，量刑亦屬妥適，上訴人即被告上訴意旨指
    摘原審為有罪之認定不當云云，尚無理由，應予駁回。
三、末查，被告未有犯罪前科，素行尚佳，有臺灣高等法院被告全國前案紀錄表、臺
    灣高雄地方法院檢察署刑案資料查註紀錄表各二紙附卷可稽，其因一時失慮致罹
    刑章，且告訴人亦當庭表示願意原諒被告（參見本院九十二年十二月一日審判筆
    錄）。此外，被告現有正當職業，任職於國軍左營醫院民眾診療服務處申報員，
    此有該院服務證明書乙份在卷可稽，信經此偵審程序，其當知所警惕而無再犯之
    虞，本院認所宣告之刑以暫不執行為適當，併予宣告緩刑二年以啟自新，並依家
    庭暴力防治法第三十條第一項「犯家庭暴力罪或違反保護令罪而受緩刑之宣告者
    ，在緩刑期內應付保護管束」之規定，為緩刑期內付保護管束之諭知。
據上論斷，應依刑事訴訟法第四百五十五條之一第一項、第三項、第三百六十八條，
家庭暴力防治法第五十條第二款、第三十條第一項，刑法第十一條前段、第五十六條
、第四十一條第一項前段、第七十四條第一款，罰金罰鍰提高標準條例第二條，判決
如主文。
本案經檢察官甲○○到庭執行職務。
中      華      民      國    九十二    年     十二     月     十五     日
                                     臺灣高雄地方法院刑事第九庭
                                         審判長法  官    孫啟強
                                               法  官    楊宗翰
                                               法  官    張茹棻
右正本證明與原本無異。
不得上訴。
                                               書記官    李忠霖
中      華      民      國    九十二    年     十二     月十五     日
附錄本罪論罪科刑法條全文：
家庭暴力防治法第五十條
  違反法院依第十三條、第十五條所為之下列裁定者，為本法所稱之違反保護令罪，
  處三年以下有期徒刑、拘役或科或併科新台幣十萬元以下罰金︰
  一、禁止實施家庭暴力行為。
  二、禁止直接或間接騷擾、接觸、通話或其他連絡行為。
  三、命遷出住居所。
  四、遠離住居所、工作場所、學校或其他特定場所。
  五、命完成加害人處遇計畫：戒癮治療、精神治療、心理輔導或其他治療、輔導。
右正本證明與原本無異。
不得上訴。


司法院資訊處製作；財團法人民間司法改革基金會備份。
